臺灣彰化地方法院民事裁定
                                    110年度監宣字第169號
聲  請  人  洪靜怡  


相  對  人  洪勤農  



關  係  人  洪俊瑋  



            洪俊傑  
上列聲請人聲請監護宣告事件，本院裁定如下：
    主    文
宣告洪勤農（男、民國00年0月00日生、身分證統一編號：Z0000
00000號）為受監護宣告之人。
選定洪靜怡（女、民國00年00月00日生、身分證統一編號：Z000
000000號）為受監護宣告之人之監護人。
指定洪俊瑋（男，民國00年0月00日生、身分證統一編號：Z0000
00000號）為會同開具財產清冊之人。
聲請費用新臺幣壹仟元由受監護宣告之人負擔。
    理    由
一、按對於因精神障礙或其他心智缺陷，致不能為意思表示或受
    意思表示，或不能辨識其意思表示之效果者，法院得因本人
    、配偶、四親等內之親屬、最近一年有同居事實之其他親屬
    、檢察官、主管機關或社會福利機構之聲請，為監護之宣告
    ，民法第14條第1項定有明文。次按受監護宣告之人應置監
    護人。法院為監護之宣告時，應依職權就配偶、四親等內之
    親屬、最近一年有同居事實之其他親屬、主管機關、社會福
    利機構或其他適當之人選定一人或數人為監護人，並同時指
    定會同開具財產清冊之人。法院為前項選定及指定前，得命
    主管機關或社會福利機構進行訪視，提出調查報告及建議。
    監護之聲請人或利害關係人亦得提出相關資料或證據，供法
    院斟酌。法院選定監護人時，應依受監護宣告之人之最佳利
    益，優先考量受監護宣告之人之意見，審酌一切情狀，並注
    意下列事項：㈠受監護宣告之人之身心狀態與生活及財產狀
    況。㈡受監護宣告之人與其配偶、子女或其他共同生活之人
    間之情感狀況。㈢監護人之職業、經歷、意見及其與受監護
    宣告之人之利害關係。㈣法人為監護人時，其事業之種類與
    內容，法人及其代表人與受監護宣告之人之利害關係。民法
    第1110條、第1111條、第1111條之1分別定有明文。再按監
    護宣告之裁定，於裁定送達或當庭告知法院選定之監護人時
    發生效力；監護宣告裁定經廢棄確定前，監護人所為之行為
    ，不失其效力，家事事件法第169條第1項、第170條第1項分
    別定有明文。
二、聲請意旨略以：聲請人為相對人之長女，相對人於民國109
    年12月26日因昏迷，致不能為意思表示或受意思表示，或不
    能辨識其意思表示之效果，已達受監護宣告之程度，有親屬
    系統表、戶口名簿影本、彰化基督教醫療財團法人二林基督
    教醫院診斷書等件為證。爰聲請准予裁定相對人為受監護宣
    告之人，並請求選定聲請人為相對人之監護人，同時指定相
    對人之次子洪俊瑋為會同開具財產清冊之人等語。
三、經查，聲請人主張之上開事實，業據其提出親屬系統表、戶
    口名簿影本、彰化基督教醫療財團法人二林基督教醫院診斷
    書等件為據，且經本院在鑑定人即衛生福利部彰化醫院醫師
    蕭銘鴻前審驗相對人之精神狀況，相對人對於本院點呼無反
    應，有本院訊問筆錄在卷可按。又經本院囑託衛生福利部彰
    化醫院鑑定結果，認為：「㈠醫學上的診斷（生物學上之要
    素）：失智症，障礙程度：重度。㈡日常生活狀況：個案住
    在居享護理之家接受照顧，需臥床，無法言語與個案進行有
    效之溝通，對叫喚無反應。無法購物及算數，無法認得金錢
    及生活常見物品。對於飲食、進食、穿衣、洗澡、如廁等基
    本生活，均需他人協助。㈢身體狀態：四肢僵硬、變形，下
    肢略水腫。對痛無明顯反應。㈣精神狀態：1.意識/溝通性：
    無法有效言語溝通，無法依照指令動作。2.記憶力：無法配
    合施測。3.定向力：無法配合施測。4.計算能力：無法配合
    施測。5.理解‧判斷力：無法配合施測。6.現在性格特徵：
    退化。7.其他（氣氛‧情感狀態‧幻覺‧妄想‧異常行動等）：
    無法配合施測。8.智能檢查‧心理學檢查：無法配合施測。㈤
    有關判斷能力判定之意見：不能管理處分自己財產。判定的
    根據：依洪勤農男士目前心智狀況，無法以言語溝通，對於
    外界刺激反應淡漠。因失智症導致認知功能嚴重缺損，無法
    獨立完成基本生理需求。因認知功能缺損以致金錢、數字、
    是非對錯等概念嚴重缺損，是故，亦無法管理與處置個人事
    務。㈥回復可能性說明：回復可能性低。㈦鑑定判定及說明：
    1.基於受鑑定人有失智症，其程度達重度，不能管理處分自
    己的財產，回復之可能性低。2.失智症之程度，個案不能為
    意思表示或受意思表示、不能辨識其意思表示之效果，可為
    監護宣告。」等語，有衛生福利部彰化醫院成年監護鑑定書
    在卷可稽，堪認相對人因精神障礙或其他心智缺陷，致不能
    為意思表示或受意思表示，亦不能辨識其意思表示之效果。
    從而，本件聲請為有理由，應予准許，爰宣告相對人為受監
    護宣告之人。
四、本件相對人既經監護宣告，業如前述，揆諸前揭規定，自應
    為其選定監護人及指定會同開具財產清冊之人。又相對人之
    配偶已歿，其長女即聲請人、長子洪俊傑、次子洪俊瑋均同
    意由聲請人擔任相對人之監護人，由關係人洪俊瑋擔任會同
    開具財產清冊之人等情，業經聲請人、關係人洪俊傑陳述在
    卷，並有聲請人提出之親屬系統表、同意書附卷可稽。本院
    審酌聲請人洪靜怡、關係人洪俊瑋均為相對人之子女，與相
    對人關係密切，由渠等分別擔任相對人之監護人、會同開具
    財產清冊之人，應符合相對人之最佳利益，爰裁定如主文第
    2、3項所示。
五、末依民法第1113條準用同法第1099條、第1099條之1之規定
    ，於監護開始時，監護人洪靜怡對於受監護宣告之人洪勤農
    之財產，應會同洪俊瑋於2個月內開具財產清冊，並陳報法
    院，於開具完成並陳報法院前，監護人對於受監護宣告之人
    之財產，僅得為管理上必要之行為，併此指明。
六、依家事事件法第164條第2項，裁定如主文。
中　　華　　民　　國　　110 　年　　8 　　月　　19　　日
                    家事法庭  法  官  黃楹榆
以上正本係照原本作成。
如對本裁定抗告，須於裁定送達後10日內向本院提出抗告狀，並
繳納抗告費新臺幣1千元。
中　　華　　民　　國　　110 　年　　8 　　月　　19　　日
                              書記官  呂怡萱